臺灣高等法院高雄分院民事裁定
111年度抗更二字第2號
抗  告  人  阿里實業有限公司

法定代理人  梁家源  
相  對  人  康香月  
            陳韋樵律師（即黃福從之遺產管理人）
上列當事人間清償票款強制執行事件，抗告人對於中華民國109
年6月29日臺灣屏東地方法院109年度執事聲字第24號所為裁定提
起抗告，經最高法院第二次發回，本院裁定如下： 
    主  文
抗告駁回。
抗告費用由抗告人負擔。
    理  由
一、抗告意旨略以：伊輾轉受讓保證責任高雄縣鳳山信用合作社
    （下稱鳳山信合社）之債權，並依一般債權讓與之方式，通
    知相對人受讓債權，已提出臺灣高雄地方法院（下稱高雄地
    院）85年度票字第3979號裁定（系爭本票裁定）所換發之債
    權憑證（臺灣臺南地方法院〈下稱臺南地院〉87年度執字第21
    96號）為執行名義，及提出歷次債權讓與證明書、債權讓與
    通知已合法送達債務人等證明文件，伊自屬強制執行法第4
    條之2第2項所稱執行名義之繼受人，得對相對人聲請強制執
    行，司法事務官裁定駁回伊強制執行之聲請（下稱原處分）
    ，及原裁定駁回伊之聲明異議，於法有違，求予廢棄原裁定
    及原處分。
二、按執票人依票據法第 123條規定，聲請法院裁定本票准予強
    制執行後，其本票權利由他人繼受者，依強制執行法第4條
    之2第 2項準用第 1項規定，該裁定對其繼受人亦有效力。
    此所謂繼受人，專指依票據法規定受讓票據權利之人。如為
    記名本票，即應以背書之連續，證明其權利。觀諸票據法第
    124條準用同法第37條第1項前段規定自明。又票據法第41條
    規定，匯票到期日後之背書，僅有通常債權轉讓之效力。係
    就期後背書之票據權利轉讓效力所為規定，非謂執票人於到
    期日屆至後，應依一般債權讓與之方式轉讓票據權利。依同
    法第124 條規定，本票之期後背書，亦應為同一解釋。
三、經查，鳳山信合社前以相對人所共同簽發，該社為受款人，
    面額新臺幣（下同） 600萬元之本票（下稱系爭本票），於
    到期日（民國84年3月7日）屆至後，聲請高雄地院裁定許可
    強制執行，經該院以系爭本票裁定准許後，持向臺南地院聲
    請強制執行，因未獲受償而經該院發給系爭債權憑證。抗告
    人雖主張其自鳳山信合社輾轉受讓系爭本票債權，已依一般
    債權讓與之方式，通知相對人受讓債權等語，然抗告人所提
    出之系爭本票，係正面記載發票人黃福從、康香月，受款人
    鳳山信合社之記名本票，並無鳳山信合社之背書，有系爭本
    票在卷可稽。該本票既未經受款人鳳山信合社背書，而有背
    書不連續之情形，依前開規定及說明，自難認抗告人已證明
    其合法受讓系爭本票債權，並為系爭本票裁定執行力所及之
    債權人，司法事務官因而駁回抗告人強制執行之聲請，原裁
    定駁回抗告人之聲明異議，均無違誤。抗告意旨猶執詞指摘
    原裁定不當，求予廢棄，為無理由，應予駁回。
四、據上論結，本件抗告為無理由，爰裁定如主文。
中　　華　　民　　國　　111 　年　　4 　　月　　29　　日
                            民事第四庭    
                                審判長法  官  甯  馨
                                      法  官  何悅芳
                                      法  官  徐文祥
以上正本證明與原本無異。
如不服本裁定應於送達後10日內向本院提出再抗告狀（須按他造
當事人之人數附繕本），並繳納再抗告費新臺幣1,000元。再為
抗告僅得以適用法規顯有錯誤為理由，並應委任律師為代理人。
中　　華　　民　　國　　111 　年　　4 　　月　　29　　日
                                      書記官  蔡妮庭
附註：
再抗告人之配偶、三親等內之血親、二親等內之姻親，或再抗告
人為法人、中央或地方機關時，其所屬專任人員具有律師資格並
經法院認適當者，亦得為第三審代理人。
再抗告人或其法定代理人具有律師資格者及前項情形，應於提起
再抗告或委任時釋明之。